【裁判字號】    87,訴緝,44
【裁判日期】    891004
【裁判案由】    違反毒品危害防制條例等
【裁判全文】
臺灣屏東地方法院刑事判決                          八十七年度訴緝字第四四號
    公  訴  人  屏東地方法院檢察署檢察官
    被      告  甲○○
    指定辯護人  本院公設辯護人  乙○○
右列被告因違反毒品危害防治條例等案件，經檢察官提起公訴（八十六年度偵字第三
六五八、第四○三六、第四四八三、第四五一○、四六七六、六八五三、八四五八號
）及移送併辦（八十七年度偵字第六四五號、第七一八號），本院判決如左：
    主  文
甲○○連續施用第一級毒品，累犯，免刑。
扣案之毒品海洛因貳包驗後淨重壹點零伍公克（包裝重零點伍玖公克），海洛英驗後
淨重壹點零貳公克（包裝重零點貳柒公克），均沒收併銷燬之。
    事  實
一、甲○○於民國八十一年間因肅清煙毒條例案件，經法院判處有期徒刑三年二月確
    定，於八十四年十月三十日執行完畢，仍不知悔改，基於概括犯意，自民國八十
    六年八月間起至民國八十七年二月間止，連續施用第一級毒品海洛因多次，而於
    下列時地為警查獲。（一）於八十六年八月二十一日二十時三十分許前四十八小
    時內之某時，在不詳地點，施用第一級毒品海洛英，為警於八十六年八月二十一
    日下午至其於屏東市○○路七三○號之三，四樓之八住處查獲。（二）嗣又八十
    七年一月二十五日上午九時許在屏東市○○路二九七號六樓之二住處施用第一級
    毒品海洛英，為警於八十七年一月二十六日下午十六時許，在屏東市○○路二九
    七號前查獲並扣得在其身上海洛英二包毛重一點六公克，驗後淨重一點○五公克
    （包裝重○點五九公克）。（三）復於八十七年二月一日下午十六時許在屏東市
    ○○路十六巷四十九之二號施用第一級毒品海洛英，嗣於同年月二日二十時三十
    分在屏東市○○路二九七號前為警查獲，並扣得海洛英毛重一點三公克，驗後淨
    重一點○二公克（包裝重○點二七公克）。
二、案經屏東縣警察局屏東分局、里港分局及高雄縣警察局三民第二分局移送台灣屏
    東地方法院檢察署檢察官偵查起訴及移送併辦，嗣因甲○○復於八十七年二月二
    十日因吸用第二級毒品安非他命及第一級毒品海洛英，由台灣屏東地方法院檢察
    署檢察官聲請觀察勒戒，因有繼續施用毒品傾向，另由本院裁定送強制戒治執行
    期滿。
    理  由
一、右揭犯罪事實，業據被告甲○○於警訊時、偵查中及原審並本院審理時供承不諱
    ，又就事實欄（一）被告尿液經送驗結果，呈嗎啡反應，此有屏東縣衛生局檢驗
    結果通知書、法務部調查局檢驗通知書各一紙卷可稽。就事實欄（二）被告尿液
    經送驗結果呈嗎啡陽性反應，有高雄市立凱旋醫院煙毒尿液檢驗通知書一紙，而
    扣案之毒品確係毒品海洛英淨重一點○五公克（包裝重○點五九公克），此有法
    務部調查局八十七年一月二十七日鑑定通知書一紙在卷可佐。就事實欄（三）被
    告尿液經送驗結果呈嗎啡陽性反應，又扣案之毒品確係毒品海洛英淨重一點○二
    公克（包裝重○點二七公克），此有屏東縣衛生局檢驗結果通知書、法務部調查
    局八十七年二月三日鑑定通知書各一紙在卷可佐。事證已臻明確，被告犯行堪予
    認定。
二、被告行為後，毒品危害防制條例已於八十七年五月二十日公布，自同月二十二日
    起施行，以之與行為時之肅清煙毒條例相比較結果，以裁判時之新法即毒品危害
    防制條例之規定，有利於被告，自應適用該新法。核被告所為，係犯毒品危害防
    制條例第十條第一項之罪。被告多次施用海洛因之犯行，手法相同，反覆為之，
    所犯又係同一罪名之罪，顯係基於概括之犯意，應依連續犯之規定論以一罪。又
    被告於民國八十一年間因肅清煙毒條例案件，經法院判處有期徒刑三年二月確定
    ，於八十四年十月三十日執行完畢，有臺灣高等法院被告全國前案紀錄表在卷可
    憑，其於執行完畢後五年以內再犯有期徒刑以上之本罪，為累犯。又被告就事實
    欄一（二）（三）連續施用第一級毒品海洛因之犯行雖未經檢察官提起公訴，惟
    經檢察官移送併辦，且此部分與已起訴部分係連續犯之裁判上一罪關係，本院自
    得一併審究，附此敘明。又被告另案由本院於八十六年八月二十一日，以八十七
    年度毒聲字第四二一號裁定送觀察勒戒，又因其有繼續施用傾向，經本院以八十
    七年度毒聲字第六五三號送強制戒治，嗣停止戒治後又撤銷停止戒治，而於八十
    九年一月九日戒治執行期滿，並由檢察官以八十九年度戒毒偵字第七三號不起訴
    處分在案，此有上揭裁定及台灣屏東地方法院檢察署檢察官戒治處分執行指揮書
    、台灣屏東戒治所八九屏戒總字第六三一號函、台灣屏東地方法院檢察署檢察官
    八十九八十九年度戒毒偵字第七三號不起訴處分在卷可按，鑑於施用毒品皆有繼
    續性及成癮性之特性，應認前開戒治之效果及於本件犯行，方符新法為幫助被告
    戒絕毒品之本意。依毒品危害防制條例第廿三條第一項及第卅五條規定，應依法
    為免刑之判決。扣案之毒品海洛因二包毛重一點六公克，驗後淨重一點○五公克
    （包裝重○點五九公克），海洛英毛重一點三公克，驗後淨重一點○二公克（包
    裝重○點二七公克），均依法沒收併銷燬之。至鑑驗耗用之毒品既已滅失，自無
    庸宣告沒收。
據上論斷，應依刑事訴訟法第二百九十九條第一項但書、毒品危害防制條例第十條第
一項、第二十三條第一項、第三十五條第三款、刑法十一條前段、第二條第一項前段
、第五十六條、第四十七條、毒品危害防制條例第十八條第一項前段，判決如主文。
本案經檢察官廖椿堅到庭執行職務
中      華      民      國      八十九      年      十      月    四    日
                                      臺灣屏東地方法院刑事第一庭
                                          審判長  法  官 潘正屏
                                                  法  官 包梅真
                                                  法  官 郭書豪
右正本證明與原本無異。
對於本判決如有不服應於收受送達後十日內向本院提出上訴書狀上訴於台灣高等法院
高雄分院並按他造當事人之人數附具繕本。
                                                  書記官 潘豐益
中      華      民      國      八十九      年      十     月     四    日
附錄：本判決論罪法條：
毒品危害防治條例第十條第一項、第二項
施用第一級毒品者，處六月以上五年以下有期徒刑。
施用第二級毒品者，處三年以下有期徒刑。


司法院資訊處製作；財團法人民間司法改革基金會備份。
